【裁判字號】    98,交聲,53
【裁判日期】    980527
【裁判案由】    聲明異議
【裁判全文】
臺灣屏東地方法院交通事件裁定          98年度交聲字第53號
原處分機關  交通部公路總局高雄區監理所屏東監理站
異  議  人  乙○○
即受處分人
上列異議人即受處分人因違反道路交通管理處罰條例案件，對於
交通路公路總局屏東監理站民國98年2 月4 日所為之處分（原處
分案號：屏監違字第裁82-VP0000000號），聲明異議，本院裁定
如下：
    主  文
原處分罰鍰部分超逾新台幣壹仟捌佰元部分撤銷。
前項撤銷部分，乙○○不罰。
    理  由
一、原處分意旨略以：異議人即受處分人（下稱異議人）乙○○
    君所有車牌號碼1426-FD 號自小客車，因於民國（下同）97
    年08月17日13時36分，在屏東縣屏東市○○路375 巷口，有
    「闖紅燈」之違規為警舉發，此有屏警交字第VP0000000 號
    舉發違反道路交通管理事件通知單可參，並經舉發單位查覆
    證稱依法舉發無誤，次按本件舉發通知單之行政文書，業經
    郵政機關依行政程序法第67條、第72條第1 項及第74條第1
    項、第2 項規定完成送達程序 (有郵件掛號回執可資佐證)
    ，爰依道路交通管理處罰條例第53條第1 項暨違反道路交通
    管理事件統一裁罰基準表第53條第1 項規定，裁處異議人繳
    納罰款新台幣（下同）5,400 元，並依道路交通管理處罰條
    例第63條第1 項共記違規點數3 點，核無違誤。
二、異議意旨則以：未收到罰單，且本人未簽收無接到有關單位
    書面通知，目前夫妻又沒工作，此罰單有欠公平，為此聲明
    異議等語。
三、查異議人乙○○前於97年8 月17日13時36分許，駕駛車號14
    26-FD 號自用一般小客車，行經屏東縣屏東市○○路375 巷
    口時，因被舉發行經有燈光號誌管制之交岔路口闖紅燈之有
    違規，有屏東縣政府警察局交通隊屏警交字第VP0000000 號
    違規事件舉發通知單暨採證照片附卷可按，並據異議人所不
    爭執，以上情事固堪認定為事實。原處分機關據上開舉發違
    規事實，予以裁罰，固屬有據。
四、惟按行政文書之送達，如不能依行政程序法第72條或第73條
    規定為送達時，行政機關得將行政文書寄存送達於應送達地
    之地方自治機關、警察機關或郵政機關，行政程序法第74條
    第1 項、第2 項固定有明文，但必須限於不能於應受送達人
    之住居所、事務所、營業所，或會晤應受送達人之處所、就
    業處所等地為送達，亦不得為補交送達或留置送達時，始得
    為之，此觀之行政程序法第72條至74條規定文義自明。查本
    件原舉發機關就系爭逕行舉發之違規通知單 (即行政文書)
    原舉發違規事件通知單，於囑託郵政機關送達，經按異議人
    戶籍址「屏東市○○路105 號」送達時，因不能妥投，乃於
    97年10月8 日寄存送達「大埔郵局」，固有送達回證在卷可
    稽。但異議人堅稱未接獲送達通知書且陳辯上址戶籍址係空
    屋，已5 、6 年無人住居等語。經訊諸證人即本件執行送達
    之郵務士甲○○到院供證： (問：送達處所屏東市○○路10
    5 號，是否有人居住？)該 址沒有電鈴我有敲門，這戶我每
    次敲門都沒有人在；...( 該 址)鄰 居有跟我說該房屋沒有
    人住等語綦詳 (本院98年4 月14日訊問筆錄)， 此核與異議
    人所述：現址係無人住居之空屋等情相符。準此，應受達處
    所既係空屋，顯然無得寄存送達方式通知應受送達人，郵務
    機關應將該行政文書退郵由行政機關依法公示送達或為其他
    適法處置。郵政機關仍依寄存送達方式寄存於大埔郵局，其
    送達難稱適法。異議意旨指摘送達不合法，核屬有據。
五、從而原舉發機關就系逕行舉發之違規通知單 (行政文書)之
    送達既不合法，其通知單指定應到期日 (97年10月31日)即
    不生指定效力，關於異議人是否「逾越應到案期限」及其日
    數，俱屬不能確定。準此，原處分機關以受處分人即異議人
    有違反道路交通管理處罰條例第53條第1 項規定，裁處罰鍰
    在1,800 元數額，及按同條例第63條第1 項規定，記違規點
    數3 點，固屬有據仍應維持，但原裁決以異議人「越逾應到
    案期限60日以上」經逕行裁決，依「違反道路交通管理事件
    統一裁罰基準表第53條第1 項規定，裁處罰鍰超逾1,800 元
    之處分，難謂適當，此部分異議為有理由，應由本院撤銷此
    不當處分部分，另諭知不罰之裁定如主文。
六、依道路交通案件處理辦法第19條，裁定如主文。
中    華    民    國    98    年    5     月    27    日
                    交通法庭     法  官   朱盈吉
以上正本證明與原本無異。
如不服本裁定應於裁定送達後5 日內向本院提出抗告書狀敘述抗
告之理由抗告於臺灣高等法院高雄分院。
中    華    民    國    98    年    6     月    3     日
                                 書記官   林祥玉


司法院資訊處製作；財團法人民間司法改革基金會備份。
